【裁判字號】    97,上訴,531
【裁判日期】    970605
【裁判案由】    違反毒品危害防制條例等
【裁判全文】
臺灣高等法院高雄分院刑事判決         97年度上訴字第531號
上  訴  人  臺灣高雄地方法院檢察署檢察官
上  訴  人
即  被  告  甲○○
選任辯護人  柳聰賢律師
上  訴  人
即  被  告  乙○○
                    1
選任辯護人  葉錦郎律師
上列上訴人因被告違反毒品危害防制條例等案件，不服臺灣高雄
地方法院96年度重訴字第62號中華民國97年1 月29日第一審判決
（起訴案號：臺灣高雄地方法院檢察署96年度偵字第5789號），
提起上訴，本院判決如下：
     主  文
上訴駁回。
     事  實
一、甲○○明知未經主管機關許可，不得製造、持有槍砲彈藥刀
    械管制條例管制之違禁物，竟基於未經許可製造可發射子彈
    具有殺傷力改造手槍之犯意，於民國（下同）95年2 月間某
    日，在其位於高雄縣岡山鎮○○路12巷11號之住處，拆下其
    所有仿COLT廠CALIBER.25POCKET型半自動手槍製造之槍枝槍
    管，及仿GLOCK 廠19型半自動手槍製造之槍枝槍管、槍機，
    分別換裝上其製造之土造金屬槍管或土造金屬槍管、槍機，
    以此方式著手進行改造手槍2 支，惟因欠缺扳機且槍管內遭
    金屬彈頭堵塞（已車通，因無法射擊致金屬彈頭堵塞）或扳
    機功能喪失等原因，致均未能改造成具有殺傷力之改造手槍
    而製造未遂（改造出之半成品詳如附表一所示）。
二、乙○○亦明知未經主管機關許可，不得製造、持有槍砲彈藥
    刀械管制條例管制之違禁物，竟與甲○○共同基於未經許可
    ，製造可發射子彈，具有殺傷力改造手槍之犯意聯絡，先由
    乙○○在臺南市○○○路「上弘玩具店」購買仿BERETTA 廠
    92FS型半自動手槍製造之槍枝、仿BERETTA 廠84型半自動手
    槍製造之槍枝各1 支、仿COLT廠CALIBER.25POCKET型半自動
    手槍製造之槍枝3 支後，於95年8 月間某日交給甲○○負責
    改造，甲○○即委由不知情之高雄縣某車床工廠員工代為製
    造如附表二編號十、十三及附表三所示換裝用之金屬槍管，
    復在其位於高雄縣岡山鎮○○路12巷11號住處內，持其自行
    購買或由乙○○提供如附表二編號一至十五所示之零件、工
    具及其自製拉刀（拉刀用畢後均已損壞丟棄），以拆下上開
    玩具手槍原槍管換裝土造金屬槍管、用拉刀拉製膛線、換裝
    彈簧或其他零件、修槍座等方式，將上開玩具手槍均改造成
    可發射子彈具有殺傷力之改造手槍（詳如附表三所示），改
    造完成後交由乙○○收執保管。
三、乙○○另基於未經許可持有具殺傷力子彈之犯意，於95年6
    、7 月間某日，在高雄縣阿蓮鄉某處，向1 名真實姓名、年
    籍不詳之成年男子，以不詳金額購買如附表四所示具殺傷力
    之子彈而持有之；並將如附表四編號五所示2 顆具殺傷力土
    造子彈交給與其有未經許可持有具殺傷力子彈犯意聯絡之甲
    ○○觀賞，而與甲○○共同持有之，迄被查獲時止。
四、嗣因警方接獲線報，知悉乙○○持有上開具殺傷力改造手槍
    、子彈，遂於96年2 月13日8 時許，持臺灣高雄地方法院核
    發之搜索票及臺灣高雄地方法院檢察署檢察官核發之拘票，
    至乙○○位於臺南市安平區○○○街677 號10樓之22住處拘
    提乙○○並進行搜索，扣得如附表二編號一所示彈簧1 包。
    又於同日13時許，經甲○○同意至其位於高雄縣岡山鎮○○
    路12巷11號住處搜索，扣得如附表一所示之改造手槍半成品
    2 支、如附表二編號二至十二所示之物及如附表四編號五所
    示子彈2 顆。復於同日17時許，經乙○○同意再次至其上開
    住處搜索，扣得如附表二編號十三至十五所示之物、如附表
    三所示可發射子彈具有殺傷力之改造手槍5 支及如附表四編
    號一至四所示具殺傷力子彈共53顆，而查悉上情。
五、案經內政部警政署刑事警察局（下稱刑事警察局）移請臺灣
    高雄地方法院檢察署檢察官偵查起訴。
     理  由
壹、有罪部分：
一、訊據上訴人即被告甲○○對上揭事實一、二部分犯行及警方
    曾於96年2 月13日13時許在其上開住處扣得如犯罪事實欄所
    示物品等事實均坦承不諱，惟矢口否認有何持有具殺傷力子
    彈之犯行，辯稱：子彈是乙○○買來給伊看的，但伊不知道
    該子彈有無殺傷力；另辯稱：被告就犯罪事實一、二部分改
    造槍械行為，是同一時間所製造，應僅論以1 罪而不應論以
    2 罪云云；另訊據上訴人即被告乙○○對上揭事實二部分與
    事實三其持有具殺傷力子彈部分犯行，及警方曾於如犯罪事
    實欄所示時、地扣得其持有之各項物品或槍彈等事實均坦承
    不諱，惟矢口否認有何委託甲○○製造槍枝以及交付子彈予
    被告甲○○而共同持有具殺傷力子彈之犯行，辯稱：被告只
    是購買玩具手槍後送給甲○○，並未委託甲○○製造槍枝，
    被告不記得有沒有拿子彈給甲○○云云。
二、經查：
  (一)證據能力方面：
  1.按法院或檢察官得囑託醫院、學校或其他相當之機關、團體
    為鑑定，鑑定之經過及其結果，應命鑑定人以言詞或書面報
    告。刑事訴訟法第208 條第1 項、第206 條第1 項分別定有
    明文。原審法院曾囑託刑事警察局將本件扣案尚未試射之子
    彈進行試射，以鑑定是否具殺傷力，並曾囑託高雄市立凱旋
    醫院（下稱凱旋醫院）鑑定被告乙○○為本案犯行時是否有
    因精神障礙或其他心智缺陷，致不能辨識其行為違法或欠缺
    依其辨識而行為之能力，或雖能辨識其行為違法，亦有依其
    辨識而行為之能力，但因精神障礙或其他心智缺陷，導致此
    項辨識能力或行為能力有較一般人顯著降低之情形。則刑事
    警察局、凱旋醫院函覆原審法院所為之鑑定意見（刑事警察
    局96年9 月7 日刑鑑字第0960130933號、96年9 月26日刑鑑
    字第09601454 49 號函、凱旋醫院精神鑑定書），即屬書面
    鑑定報告，均有證據能力。
  2.證人即被告甲○○、乙○○均曾於96年2 月14日檢察官偵查
    中到庭具結作證，其等向檢察官所為之言詞陳述，並無證據
    證明有何顯不可信之情況，且分別與共同被告乙○○、甲○
    ○是否犯罪之待證事實相關，依刑事訴訟法第159 條之1 第
    2 項規定，均得為證據。
  3.被告甲○○、乙○○於警詢時所述，就共同被告乙○○、甲
    ○○而言，均屬被告以外之人於審判外之言詞陳述，另卷附
    刑事警察局96年3 月15日刑鑑字第0960031986號、96年7 月
    5 日刑鑑字第0960093766號槍彈鑑定書各1 份，亦屬被告以
    外之人於審判外之書面陳述，而公訴人、被告2 人及其等辯
    護人就該言詞或書面陳述，均於審判程序同意作為證據（見
    原審法院97年1 月16日審判筆錄及本院準備程序筆錄），本
    院審酌該等言詞、書面陳述作成之情形均屬正常，並無何不
    當之情形，且與待證事實相關，認適當作為證據，故上開言
    詞、書面陳述依刑事訴訟法第159 條之5 第1 項規定，均具
    有證據能力。
  (二)實體方面：
  1.上揭事實一、二部分之犯行，業據被告甲○○、乙○○分別
    於警、偵訊及原審法院審理時坦承不諱（就事實二部分，被
    告2 人亦曾於警、偵訊時就對方涉案部分以證人身分證述明
    確），復有如附表一所示之改造手槍半成品2 支、如附表二
    所示之改造（製造）槍枝用零件、工具及如附表三所示之改
    造手槍5 支扣案可稽，且上開改造手槍半成品及改造手槍經
    送鑑定結果，分別為不具殺傷力或具有殺傷力之改造手槍（
    詳如附表一、三所示），有刑事警察局96年3 月15日刑鑑字
    第0960031986號、96年7 月5 日刑鑑字第0960093766號槍彈
    鑑定書各1 份（見偵卷第66頁背面至第72頁背面、原審法院
    一卷第99頁至第107 頁）在卷可考。從而，被告2 人之自白
    核與事實相符，渠等上開犯行洵堪認定。被告乙○○於本院
    審理中改稱：被告只是購買玩具手槍後送給甲○○，並未委
    託甲○○製造槍枝云云，惟被告乙○○既自行購買玩具槍後
    交給被告甲○○，由甲○○將之改造成為殺傷力後再交還於
    被告乙○○持有，此為被告乙○○所不否認，則依客觀之事
    實判斷，被告乙○○即屬委託製造，其事後空言否認，顯係
    卸責之詞，不足採信。
  2.被告甲○○於本院審理中雖辯稱：被告就犯罪事實一、二部
    分，是同一時間所製造，應僅論以1 罪而不應論以2 罪云云
    ，然查被告甲○○就犯罪事實一部分係為自己製造改裝，因
    未製造完成而不具殺傷力；就犯罪事實二部分係為乙○○製
    造改裝，於製造完成後即交付乙○○；2 者在時間上顯然可
    分。且被告甲○○於原審審理中復供稱：「（在你家扣到沒
    有殺傷力的2 支槍械，你自己是否有拿來改造，但是沒有成
    功？）是的，還沒有改好。」，「（在何時改的？）比較久
    了，在乙○○拿槍給我改造之前半年。我是2 支一起改。」
    （見原審卷二第26頁）；則其改造時間上既前後相差約半年
    ，即無所謂同一時間製造之情形，此部分被告甲○○所辯，
    顯與事實不符，不足採信。
  3.又被告乙○○曾於警詢、原審法院準備程序及審判時坦承：
    在伊那裡扣得的子彈，是伊以前在阿蓮鄉跟1 個藥頭買的，
    都是1 次買的，是在查獲前7 、8 個月買的，不記得有沒有
    拿子彈給甲○○等語（見警卷第21頁至第22頁、原審法院96
    年7 月10日準備程序筆錄、97年1 月16日審判筆錄）；被告
    甲○○亦於警詢時證稱：（在伊住處扣得之）子彈是乙○○
    所提供等語（見警卷第3 頁）；復於原審法院準備程序時供
    稱：在伊那裡扣到的子彈是乙○○買來給伊看，放在伊那裡
    的等語（見原審法院96年7 月10日準備程序筆錄）。堪認被
    告乙○○確有買入子彈並將部分子彈交給被告甲○○觀賞之
    行為，被告乙○○否認曾將子彈交給被告甲○○，並不足採
    。又扣案如附表四所示55顆子彈經送刑事警察局鑑定並全部
    試射後，均可擊發，鑑定結果認均具殺傷力（詳如附表四所
    示），有刑事警察局96年3 月15日刑鑑字第0960031986號槍
    彈鑑定書、96年7 月5 日刑鑑字第0960093766號槍彈鑑定書
    、96年9 月7 日刑鑑字第0960130933號函及96年9 月26日刑
    鑑字第0960145449號函各1 份（見偵卷第66頁背面至第72頁
    背面、原審法院一卷第99頁至第107 頁、第110 之3 頁、第
    152 頁）附卷可憑，則上開子彈確屬槍砲彈藥刀械管制條例
    第4條 第1 項第2 款所稱之彈藥無誤。至被告甲○○雖辯稱
    不知其所持有之如附表四編號五所示子彈有無殺傷力云云，
    惟該等子彈具金屬彈頭，亦具備底火、火藥，衡情即可擊發
    而具有殺傷力，被告甲○○對此自不得諉為不知，是其上開
    所辯尚不足採。綜上，被告乙○○、甲○○前開未經許可，
    持有具殺傷力子彈之犯行亦均堪認定。
  4.被告乙○○固辯稱其有精神分裂症，為本案犯行時有刑法第
    19條第1 項或第2 項之情形云云。然經原審法院囑託凱旋醫
    院對被告乙○○進行精神鑑定，鑑定被告乙○○為本案犯行
    時是否有因精神障礙或其他心智缺陷，致不能辨識其行為違
    法或欠缺依其辨識而行為之能力，或雖能辨識其行為違法，
    亦有依其辨識而行為之能力，但因精神障礙或其他心智缺陷
    ，導致此項辨識能力或行為能力有較一般人顯著降低之情形
    。凱旋醫院參考被告乙○○個人發展史、家族史、學校史、
    工作史、物質濫用史、身體疾病史、精神疾病史等經歷，及
    其前於財團法人台灣基督長老教會新樓醫院就醫之病歷資料
    ，並對被告乙○○進行特別門診會談、行為觀察、心理及智
    力測驗後，鑑定結論為：案主（即被告乙○○）於犯案期間
    ，雖有妄想型精神分裂症，但案主這段時間的工作表現及人
    際互動均在合宜範圍，案主即使有症狀，其頻率及嚴重度也
    未明顯干擾其生活，依整體功能評估量表評估案主可達80分
    以上，也就是案主是有行為能力，且現實感佳；此外，根據
    案主自述，持有槍械是因個人嗜好，並非受到精神症狀的干
    擾所致，且了解槍械持有是違法，雖期間有出現過1 次內心
    聲音告訴案主只要槍械不要拿出來就沒問題的情況，但與涉
    案與否並無關連；綜合上述資料，案主的症狀並無直接導致
    其犯案之行為，而案主的精神狀態也未嚴重到令案主行為混
    亂而無法辨識其行為，因此案主雖有精神障礙，但仍能辨識
    其行為違法，或依其辨識而行為之能力，並無欠缺或顯著降
    低之情形等語。此有凱旋醫院精神鑑定書1 份（見原審法院
    一卷第178-184 頁）在卷可按。足認被告乙○○為本案犯行
    時，精神狀況正常，並無刑法第19條第1 項或第2 項所規定
    之情形，被告乙○○上開辯解不足採信。
  5.綜上所述，被告甲○○、乙○○罪證已很明確，所辯均顯係
    卸責之詞，不足採信，犯行均堪認定。
三、論罪科刑部分：
  (一)查被告甲○○為上揭事實一部分犯行後，如附表五所示之法
    律均經修正，並均自95年7 月1 日起開始施行，又本次刑法
    修正之比較新舊法，應就罪刑有關之共犯、未遂犯、想像競
    合犯、牽連犯、連續犯、結合犯，以及累犯加重、自首減輕
    暨其他法定加減原因（如身分加減）與加減例等一切情形，
    綜其全部罪刑之結果而為比較，最高法院95年5 月23日第8
    次刑事庭會議決議可資參照。則比較如附表五所示新舊法後
    ，均以舊法對被告甲○○較有利，綜合言之，新法（本院裁
    判時之法律）並無較有利於被告甲○○，依刑法第2 條第1
    項前段之規定，其該部分犯行自應適用行為時之法律論處。
    又被告甲○○於上揭事實一部分換裝土造金屬槍管或土造金
    屬槍管、槍機時，已屬著手製造可發射子彈具有殺傷力改造
    手槍之行為，惟其所改造之改造手槍2 支因未改造成功而無
    法擊發子彈，均不具有殺傷力，故被告甲○○該部分未經許
    可製造可發射子彈具有殺傷力改造手槍之行為尚屬未遂。
  (二)核被告甲○○就上揭事實一部分所為，係犯槍砲彈藥刀械管
    制條例第8 條第5 項、第1 項未經許可，製造可發射子彈具
    有殺傷力之改造手槍未遂罪。被告甲○○、乙○○就上揭事
    實二、三部分所為，均分別係犯槍砲彈藥刀械管制條例第8
    條第1 項未經許可，製造可發射子彈具有殺傷力之改造手槍
    罪，及同條例第12條第4 項之未經許可，持有子彈罪。起訴
    書就被告甲○○涉犯未經許可，製造可發射子彈具有殺傷力
    之改造手槍未遂罪部分，雖未引用槍砲彈藥刀械管制條例第
    8 條第5 項、第1 項條文，惟於犯罪事實欄已載明被告甲○
    ○製造出如附表一所示改造手槍半成品2 支之事實，被告甲
    ○○涉犯該罪部分堪認業經起訴，本院自應予以審究。被告
    2 人就上揭事實二未經許可製造可發射子彈具有殺傷力之改
    造手槍5 支，及上揭事實三持有如附表四編號五所示具殺傷
    力子彈2 顆等犯行間，均有犯意聯絡及行為分擔，皆為共同
    正犯。被告2 人所為上揭事實二部分犯行，係先委由不知情
    之高雄縣某車床工廠員工代為製造供換裝之金屬槍管，就該
    部分犯行即為間接正犯。被告甲○○、乙○○為製造可發射
    子彈具有殺傷力改造手槍而先行製造、持有土造金屬槍管、
    金屬彈匣等槍枝主要組成零件犯行，均為其等製造上開改造
    手槍之階段行為；又被告2 人於上揭事實二部分製造可發射
    子彈具有殺傷力改造手槍後持有之低度行為，亦為其等製造
    該等改造手槍之高度行為所吸收，均不另論罪。再按非法製
    造、持有槍砲彈藥刀械管制條例所管制之違禁物，所侵害者
    為社會法益，如果製造或持有之客體種類相同（同為改造手
    槍或同為子彈者），縱令製造、持有之客體有數個（如數支
    改造手槍、數顆子彈），仍為單純1 罪。是本件上揭事實一
    部分，被告甲○○製造2 支改造手槍之行為（但均未遂），
    上揭事實二部分被告2 人製造5 支改造手槍之行為，暨上揭
    事實三部分，被告2 人均持有不只1 顆子彈之行為，均係同
    時侵害同一之法益，應分別各以單純1 罪論。又被告甲○○
    所為上揭事實一、二、三部分犯行之時間均不相同，犯意各
    別，未經許可製造可發射子彈具有殺傷力之改造手槍（既未
    遂）與未經許可持有子彈之罪名亦不相同；另被告乙○○所
    為上揭事實二、三部分犯行之時間、罪名均不相同，犯意各
    別，均應分論併罰。公訴意旨認被告甲○○上揭事實一、二
    部分犯行為事實上1 罪，尚有未合，附此敘明。被告甲○○
    於上揭事實一部分已著手於製造可發射子彈具有殺傷力改造
    手槍犯行之實行而不遂，為未遂犯，依刑法第25條第2 項規
    定減輕其刑（刑法雖自95年7 月1 日起修正公布施行，修正
    前刑法第26條前段有關一般未遂犯之處罰效果，於修正後已
    移列至第25條第2 項後段，然此僅屬法律條次之變更，不涉
    及罪刑實質內容之變更，不論依修正前後未遂犯之規定，被
    告甲○○上開行為均構成未遂犯，對被告甲○○而言並無有
    利或不利之情形，自不生新舊法比較之問題）。
  (三)被告乙○○及其辯護人雖辯稱其有自首報繳本案槍砲、彈藥
    ，或於偵查中自白並供述全部槍砲來源，因而查獲共同被告
    甲○○之情形，符合槍砲彈藥刀械管制條例第18條第1 項或
    第4 項規定，應減輕或免除其刑云云；被告甲○○及其辯護
    人雖亦辯稱其應有槍砲彈藥刀械管制條例第18條之適用云云
    ；然查證人即查獲本案員警丙○○已於原審法院審理時到庭
    證稱：在搜索乙○○前，警方是根據線報，有檢舉說乙○○
    有槍砲，並曾試射，警方也有對試射照片進行蒐證，乙○○
    是對交通反光標誌及塑膠桶試射，警方依此聲請搜索票，在
    第1 次搜索過程中，現場查獲的物品，根據警方經驗判斷，
    就是一些改造槍枝的工具，警方和乙○○溝通後，乙○○主
    動說出警方搜索時沒有找到槍彈，並再次帶警方到他家，在
    衣櫥的夾層裡面把槍枝等物找出來，當時乙○○極力撇清他
    製造的部分，說槍枝是甲○○那裡過來的等語（見原審法院
    97年1 月16日審判筆錄），並有檢舉人A1之檢舉筆錄3 份及
    搜索票聲請書1 份附於本院卷可稽（見本院卷第100 頁至第
    109 頁）；又證人丙○○於本院審理時復結證稱：「（依照
    搜索扣押筆錄是有2 次搜索，第1 次沒有查緝到那5 把槍枝
    ，後面第2 次查緝到5 支槍枝？）我們當時第1 次持搜索票
    去乙○○那邊搜索，並沒有搜索查扣到任何違禁槍枝，後來
    我們到阿蓮去查訪，根據乙○○的旁邊小弟陳述，再根據他
    的陳述帶我們到甲○○的住處，經過甲○○他的同意，搜索
    查到扣押筆錄上所載的東西，所以我們事先並不知道他有5
    把槍枝。」，「（是不是你到甲○○那邊查到一部份，所以
    你們到乙○○那邊才查到？）我們只是根據線報去查緝槍枝
    ，至於槍枝誰交給誰因為事先我們並沒有監聽，槍枝誰交給
    誰不清楚。我們只是根據他筆錄陳述的內容再去追查的。」
    ，「（如果甲○○沒有說槍枝在乙○○那邊你們為何第2次
    再去那邊搜索？）我們去搜索時發現一些工具，是乙○○告
    訴我在衣櫃裡面還有槍枝，是他從衣櫃夾層自己拿出來的。
    」，「（你搜索甲○○時他沒有說槍枝5 把在乙○○那邊？
    ）沒有。」，「（甲○○的96年2 月13日4 點多筆錄有記載
    他就有說1 年前幫乙○○改造槍械，那時你還沒有到乙○○
    那邊搜索對此有何意見？）對，這時還沒有到乙○○那邊搜
    索。」等語（見本院97年5 月29日審判筆錄），足認警方於
    被告乙○○坦承製造槍枝、持有子彈前，即已知悉其有上開
    罪嫌，被告乙○○並不符合自首要件；且根據乙○○的旁邊
    小弟（按應是洪嘉和及陳輝龍）陳述，亦已經得知甲○○有
    改造槍枝之情形，並進而查獲甲○○持有槍械（如犯罪事實
    欄一所載）及改造手槍之零件、子彈，此時亦已經得知被告
    甲○○有製造槍枝、持有子彈之情形，被告甲○○亦不符合
    自首要件；均不得依槍砲彈藥刀械管制條例第18條第1 項規
    定減輕或免除其刑。又被告乙○○雖於偵查、審判中自白其
    有製造槍枝之犯行，並供出槍枝係由共同被告甲○○動手改
    造，因而查獲被告甲○○；被告甲○○亦供出其替被告乙○
    ○改造手槍，其替被告乙○○改造之手槍均交付乙○○，前
    已敘明；然按依槍砲彈藥刀械管制條例第18條第4 項規定，
    犯本條例之罪，於偵查或審判中自白，並供述全部槍砲、彈
    藥、刀械之來源及去向，因而查獲或因而防止重大危害治安
    事件之發生者，始能減免其刑。就該條項之文義及鼓勵犯人
    供出槍砲、彈藥、刀械之來源及去向，以遏止其來源，並避
    免流落他人之手而危害治安之立法意旨以觀，所謂「供出來
    源」，係指具體供出提供槍砲、彈藥、刀械之上手而言；所
    謂「供出去向」，係指具體供出該槍砲、彈藥、刀械之已將
    槍械、彈藥移轉與他人持有之情形而言，不包括仍為自己持
    有之情形在內，此觀同條第一項後段係指已移轉他人持有之
    情形始有「去向」可明（最高法院90年度台上字第3561號判
    決參照）；又其犯罪行為，僅有來源而無去向，或僅有去向
    而無來源者，祇要供述全部來源，或全部去向，因而查獲或
    因而防止重大危害治安事件之發生時，即符合減輕或免除其
    刑之規定，並非謂該犯罪行為，必須兼有來源及去向，始有
    該條項之適用（最高法院95年度台上字第5130號判決參照）
    ；然查本件綜合被告乙○○、甲○○所為陳述內容及本院前
    揭事實認定，如附表三所示之改造手槍係被告乙○○、甲○
    ○共同製造而成，即被告乙○○、甲○○均僅係供出與其共
    同製造上開改造手槍之共同正犯（被告甲○○或乙○○），
    其2 人本身即為該槍砲之「來源及去向」，並非供出提供該
    改造手槍之上手（上開改造手槍係被告乙○○、甲○○共同
    製造而成，就被告2 人而言，本即無提供該改造手槍之上手
    可言）或去向，自亦均不得依槍砲彈藥刀械管制條例第18
    條第4 項規定減輕或免除其刑，併此敘明。又被告甲○○係
    獨自為上揭事實一部分犯行（被告乙○○此部分不能證明犯
    罪，詳如後述），另被告乙○○係於95年8 月間某日1 次將
    準備要改造之玩具手槍5 支交給被告甲○○，由被告甲○○
    一併改造完成後再交給被告乙○○，業據被告2 人分別於原
    審法院審理時供述在卷（見原審法院97年1 月16日審判筆錄
    ），公訴意旨誤認被告甲○○、乙○○就上揭事實一部分犯
    行有犯意聯絡及行為分擔，2 人間應成立共同正犯，且被告
    乙○○係自95年1 月間至96年2 月13日止多次將取得之槍身
    、槍管交由被告甲○○製造改造手槍，均有未合，併此敘明
    。
四、原審因依槍砲彈藥刀械管制條例第8 條第5 項、第1 項，槍
    砲彈藥刀械管制條例第8 條第1 項、第12條第4 項，刑法第
    11條前段、第2 條第1 項、第28條、第25條第2 項、第42條
    第3 項前段、第38條第1 項第1 款、第2 款、第3 款、第51
    條第5 款、第7 款，修正前刑法第51條第5 款，中華民國九
    十六年罪犯減刑條例第2 條第1 項第3 款、第7 條、第11條
    之規定，並審酌被告2 人未經許可非法製造可發射子彈具有
    殺傷力之改造手槍，被告甲○○獨自改造如附表一所示之手
    槍尚不具殺傷力，被告2 人共同改造如附表三所示之手槍已
    具有殺傷力，因改造手槍可於瞬間取人性命，影響所及，非
    僅危及他人之生命財產安全，並對社會治安之維護造成嚴重
    損害，被告2 人復非法持有子彈，亦對社會秩序及他人生命
    財產安全造成危害，所為實有不當，惟念被告2 人於犯後均
    已坦承大部分犯行，態度尚可，且就上揭事實二犯行部分，
    被告乙○○處於主導地位，被告甲○○處於協助地位，及渠
    等犯罪之動機、目的、手段、所改造或持有之改造手槍、子
    彈數目等一切情狀，就被告甲○○上揭事實一部分量處有期
    徒刑3 年，併科罰金新臺幣5 萬元；就上開事實二部分量處
    有期徒刑6 年6 月，併科罰金新臺幣20萬元；就上揭事實三
    部分有期徒刑4 月，併科罰金新臺幣2 萬元；就被告乙○○
    上揭事實二部分犯行量處有期徒刑7 年，併科罰金新臺幣30
    萬元；就上揭事實三部分量處有期徒刑1 年，併科罰金新臺
    幣10萬元；又以被告2 人上開未經許可持有子彈犯行之犯罪
    時間均在96年4 月24日以前，合於中華民國九十六年罪犯減
    刑條例規定之減刑條件，應依該條例第2 條第1 項第3 款，
    各減其有期徒刑刑期、罰金金額2 分之1 各為甲○○有期徒
    刑2 月，併科罰金新臺幣1 萬元；乙○○有期徒刑6 月，併
    科罰金新臺幣5 萬元；並與渠等上揭事實一、二（被告甲○
    ○）或上揭事實二（被告乙○○）部分犯行所量處之刑（此
    部分依中華民國九十六年罪犯減刑條例第3 條第1 項第4 款
    規定均不得減刑），各定其應執行之刑為甲○○有期徒刑9
    年7 月，併科罰金新臺幣25萬元；乙○○有期徒刑7 年5 月
    ，併科罰金新臺幣34萬元。及敘明被告甲○○為上揭事實一
    部分犯行時，刑法第42條第2 項規定：「易服勞役以1 元以
    上3 元以下折算1 日。但勞役期限不得逾6 個月。」而依修
    正前罰金罰鍰提高標準條例第2 條前段規定（自95年7 月1
    日起刪除），就其原定數額提高為100 倍折算1 日，則被告
    甲○○為上開犯行時之易服勞役折算標準，應以銀元100 元
    、20 0元、300 元折算1 日，即新臺幣300 元、600 元、90
    0 元折算1 日。惟95年7 月1 日修正公布施行之刑法第42條
    第3 項規定：「易服勞役以新台幣1 千元、2 千元或3 千元
    折算1 日。但勞役期限不得逾1 年。」本件對被告甲○○上
    揭事實一部分所科處之罰金刑（新臺幣5 萬元），不論依新
    舊法規定，易服勞役結果均未逾6 個月，是比較修正前後之
    易服勞役折算標準，以修正後之規定較有利於被告甲○○，
    應依刑法第2 條第1 項但書，適用修正後之刑法第42條第3
    項前段規定，及參酌被告甲○○之犯罪情形、職業、經濟狀
    況等一切情狀，定其折算標準為罰金如易服勞役，以新臺幣
    1000元折算1 日；另被告甲○○、乙○○上揭事實二、三部
    分之犯行，亦均審酌被告2 人之犯罪情形、職業、經濟狀況
    等一切情狀，各定其折算標準，而諭知易服勞役之折算標準
    為罰金如易服勞役，以新臺幣1000元折算1 日；復就被告2
    人定應執行之刑後，罰金部分分別諭知易服勞役之折算標準
    為罰金如易服勞役，均以新臺幣1000元折算1 日。再以扣案
    如附表三所示之改造手槍5 支，均係槍砲彈藥刀械管制條例
    第4 條第1 項第1 款所列物品（槍砲），另扣案如附表二編
    號十、十三、十五所示之槍管、彈匣，均為槍砲主要組成零
    件，此有內政部86年11月24日台（86）內警字第8670683 號
    公告可佐，上開物品均屬未經許可不得持有之違禁物，不問
    屬於犯罪行為人與否，均應依刑法第38條第1 項第1 款規定
    宣告沒收。扣案如附表二編號一至九、十一、十二、十四所
    示之物，均為被告乙○○或甲○○所有，且供該2 人製造如
    附表三所示改造手槍所用之物（工具或零件），業據被告2
    人供述明確（見偵卷第7 頁至第8 頁、原審法院96年7 月10
    日準備程序筆錄、97年1 月16日審判筆錄），均依刑法第38
    條第1 項第2 款規定宣告沒收。扣案如附表一所示改造手槍
    半成品2 支，為被告甲○○所有，且為其犯未經許可製造可
    發射子彈具有殺傷力之改造手槍未遂罪所得之物，應依刑法
    第38條第1 項第3 款規定宣告沒收。扣案如附表四所示之子
    彈55顆，經鑑定結果雖具殺傷力，但均業經試射，試射後已
    不存在，其所留彈頭、彈殼，並非違禁物，無庸併予宣告沒
    收。再說明警方於96年2 月13日13時許，至被告甲○○位於
    高雄縣岡山鎮○○路12巷11號住處搜索時，固曾一併扣得海
    洛因6 包（毛重17.8公克）、安非他命8 包（毛重11.5公克
    ）、吸食器2 組、玻璃吸管1 支、吸管鏟子4 支、殘渣袋3
    只、夾鏈袋3 包、底火藥100 個、銅條12支、桌上型鑽床1
    台、如附表六編號六至八所示物品等物；於96年2 月13日8
    時許、17時許，2 度至被告乙○○位於臺南市安平區○○○
    街677 號10樓之22住處搜索時，亦扣得黑色記帳本1 本、空
    白商業本票簿7 本、行動電話1 支（含SIM 卡）、信用貸款
    資料表8 張、款項借用證1 張、塑膠BB彈手槍2 支（C.G.TO
    YS及KWC 各1 支，經鑑定均無殺傷力，有刑事警察局96年7
    月5 日刑鑑字第0960093766號槍彈鑑定書在卷可證）、京城
    銀行支票1 張、商業本票8 張、岡山農會支票1 張、借款資
    料10份、刀械（刑事警察局扣押物品目錄表記載為小武士刀
    ，含刀套）1 把、西瓜刀（含刀套）1 把、活動固定鉗1 台
    、如附表六編號一至五所示物品等物。惟其中如附表六編號
    一所示改造手槍4 支係被告乙○○非法持有之違禁物，該部
    分犯行應由檢察官另行偵查處理（詳如後述），該4 支改造
    手槍即不予宣告沒收；而上開塑膠BB彈手槍2 支、如附表六
    編號二所示空氣槍1 支均無殺傷力，如附表六編號三至八所
    示之物亦均非具殺傷力之子彈，皆非違禁物，復與被告2 人
    本案犯行無關，又其餘海洛因等物品亦均與被告2 人本案犯
    行無關，爰均不為沒收之宣告。認事用法，核無不合，量刑
    亦屬妥適。被告甲○○、乙○○上訴意旨，均請依槍砲彈藥
    刀械管制條例第18條第1 項或第4 項規定，應減輕或免除其
    刑；被告甲○○另請求就犯罪事實一及二部分論以1 罪云云
    ，均指摘原判決不當，均為無理由，應予駁回。
五、公訴意旨另略以：(一)被告甲○○、乙○○共同基於製造可發
    射子彈具有殺傷力改造手槍之犯意聯絡，自95年1 月間至96
    年2 月13日止，由甲○○提供其位於高雄縣岡山鎮○○路12
    巷11號住處為製造槍枝之地點，再由乙○○負責取得槍身、
    槍管後，交予甲○○拉製槍管之槍膛線、打通槍管及改造槍
    身，甲○○再自行組裝槍枝或由乙○○組裝，先後製造出如
    附表六編號一所示可發射子彈具有殺傷力之改造手槍4 支，
    及如附表六編號二所示尚未製造完成之改造手槍1 支。(二)被
    告乙○○復自95年1 月間至96年2 月13日止，以同上方式與
    甲○○共同製造出如附表一所示，尚未製造完成之改造手槍
    半成品2 支。(三)被告乙○○於不詳時間向真實姓名年籍不詳
    人士，除購買如附表四所示子彈外，亦購買如附表六編號三
    至八所示之子彈，而未經許可持有具殺傷力子彈；並將如附
    表六編號六至八所示之子彈交給甲○○而共同未經許可持有
    具殺傷力子彈。因認被告甲○○、乙○○上開所為亦均涉犯
    槍砲彈藥刀械管制條例第8 條第1 項、第5 項未經許可，製
    造可發射子彈（金屬）具有殺傷力改造手槍既未遂罪嫌及同
    條例第12條第4 項未經許可，持有子彈罪嫌。惟查：
  (一)被告2 人被訴共同未經許可，製造可發射子彈具有殺傷力改
    造手槍（如附表六編號一所示改造手槍4 支）部分：按被告
    或共犯之自白，不得作為有罪判決之唯一證據，仍應調查其
    他必要之證據，以察其是否與事實相符。刑事訴訟法第156
    條第2 項定有明文。查被告甲○○於警詢時供述：伊是自行
    製造拉刀，拉刀有6 個刀面，藉由油壓拉動拉刀，拉過後槍
    管內來復線會呈現6 條來復線，相當獨特，所以伊能確認哪
    些槍枝、槍管來復線是出自伊的手等語（見警卷第13頁），
    而經原審法院提示扣案所有槍枝（如附表一、三、附表六編
    號一、二所示槍枝及塑膠BB彈手槍2 支）後，被告甲○○供
    稱僅如附表一、三所示槍枝係其所改造（製造）（見原審法
    院97年1 月16日審判筆錄），所述與其於警詢時所指認改造
    之槍枝尚屬相符（見警卷第13頁）。而被告乙○○就如附表
    六編號一所示改造手槍4 支如何取得乙節，先於警、偵訊時
    供稱：扣案之改造手槍是伊買模型槍後請甲○○改造云云（
    見警卷第21頁、偵卷第11頁至第12頁）；復於原審法院審理
    時改稱：不記得改造幾支槍械了，確實有拿槍給甲○○改造
    ，除了交給甲○○改槍之外，被查獲前7 、8 個月至半年還
    有向別人買過槍等語（見原審法院97年1 月16日審判筆錄）
    ，所述前後不一。本院審酌除被告乙○○上開自白外，公訴
    人並未提出其他足以佐證前開4 支改造手槍確係被告甲○○
    、乙○○共同改造而成之證據（該4 支改造手槍經警在被告
    乙○○住處查扣之事實，僅能證明被告乙○○確實持有該等
    槍枝，尚難憑以認定該等槍枝係被告2 人所製造），參照前
    開法條規定，自不得僅憑被告（共犯）乙○○前後矛盾之自
    白，遽認如附表六編號一所示之改造手槍係被告2 人共同改
    造（製造）而成。又按法院不得就未經起訴之犯罪審判，且
    法院亦僅得就起訴之犯罪事實，變更檢察官所引應適用之法
    條，刑事訴訟法第268 條、第300 條分別定有明文。公訴意
    旨認被告2 人係自95年1 月間起至96年2 月13日止共同製造
    如附表六編號一所示改造手槍4 支而持有之，尚不足採，已
    如前述；則不論被告乙○○係因向他人購買上開改造手槍而
    持有，或因其他原因而持有，其所涉犯罪事實均已與原起訴
    因與被告甲○○共同製造該等槍枝而持有之事實不同（因時
    間不同，地點亦異，如成立犯罪，應與本案各罪均分論併罰
    ），依上揭說明，本院不得變更起訴法條而為審判，此部分
    應由檢察官另行偵查處理，併予敘明。
  (二)被告2 人被訴共同未經許可，製造可發射子彈或金屬具有殺
    傷力槍枝未遂（如附表六編號二所示槍枝1 支）部分：被告
    2 人均未承認有著手將如附表六編號二所示空氣槍改造（製
    造）為可發射子彈或金屬具有殺傷力槍枝之行為，而上開空
    氣槍經送鑑定結果，發射動能甚微，不具殺傷力，亦無何經
    改造過之情形，有刑事警察局96年7 月5 日刑鑑字第096009
    3766號槍彈鑑定書1 份及該空氣槍照片2 張在卷可稽（見原
    審法院一卷第100 頁、第102 頁）。此外，卷內並無其他證
    據足以證明被告2 人有著手將上開空氣槍改造為可發射子彈
    或金屬具有殺傷力槍枝之行為而未遂之事實，自難認定被告
    2 人涉有此部分未經許可製造可發射子彈或金屬具有殺傷力
    槍枝未遂之犯行。
  (三)被告乙○○被訴未經許可，製造可發射子彈具有殺傷力改造
    手槍未遂（如附表一所示槍枝2 支）部分：如附表一所示改
    造手槍半成品2 支，係警方自被告甲○○位於高雄縣岡山鎮
    ○○路12巷11號住處所查扣，前已述及。而被告甲○○已於
    警詢時供稱：該2 支手槍半成品是伊自己因好玩改造的，並
    未改造成功，無法擊發等語（見警卷第3 頁）；又於原審法
    院審理時供稱：該2 支槍械是伊自己拿來改造，還沒有改好
    ，是在乙○○拿槍給伊改造之前半年，2 支一起改的等語（
    見原審法院97年1 月16日審判筆錄）。被告乙○○亦從未承
    認上開改造手槍半成品係其提供材料由被告甲○○進行改造
    ，或其與被告甲○○有改造該2 支槍枝之犯意聯絡。此外，
    公訴人復未提出其他積極證據證明被告乙○○有參與此部分
    犯行之實行，或與被告甲○○就此部分犯行有犯意聯絡之事
    實，實難遽認被告乙○○確有此部分未經許可製造可發射子
    彈具有殺傷力改造手槍未遂之犯行。
  (四)被告乙○○被訴未經許可，持有如附表六編號三至五所示子
    彈，及被告2 人被訴共同未經許可，持有如附表六編號六至
    八所示子彈部分：如附表六編號三至八所示之子彈、金屬物
    、金屬彈殼、金屬棒等物，經送鑑定結果，均非具殺傷力之
    子彈（詳如附表六編號三至八所示），有前開刑事警察局96
    年3 月15日刑鑑字第0960031986號、96年7 月5 日刑鑑字第
    0960093766號槍彈鑑定書、96年9 月7 日刑鑑字第09601309
    33號、96年9 月26日刑鑑字第0960145449號函各1 份附卷可
    參，則被告乙○○持有或被告2 人共同持有該等物品，即均
    無構成槍砲彈藥刀械管制條例第12條第4 項未經許可持有子
    彈罪之餘地，公訴人認被告2 人此部分亦涉有未經許可持有
    子彈罪，即有未合。
  (五)綜上所述，被告乙○○持有如附表六編號三至五所示物品，
    及被告2 人持有如附表六編號六至八所示物品，均不成立未
    經許可持有子彈罪；又公訴人所提出之證據，尚不足以證明
    被告2 人確有共同製造如附表六編號一所示改造手槍或已著
    手將如附表六編號二所示空氣槍製造成可發射子彈或金屬具
    有殺傷力槍枝而未遂之行為，或被告乙○○確有與被告甲○
    ○共同製造出如附表一所示改造手槍半成品2 支犯行等事實
    。此外，復查無其他積極證據足資認定被告2 人或被告乙○
    ○有公訴人所指上揭未經許可製造可發射子彈（金屬）具有
    殺傷力槍枝既未遂或未經許可持有子彈等犯行，公訴意旨所
    指被告2 人或被告乙○○此部分犯行自均屬無法證明。惟公
    訴意旨認被告2 人或被告乙○○此部分之犯行，各與渠等前
    開未經許可製造可發射子彈具有殺傷力改造手槍、未經許可
    持有子彈之有罪部分為實質上一罪關係，爰均不另為無罪之
    諭知，附此敘明。
貳、無罪部分：
一、公訴意旨略以：被告乙○○明知甲基安非他命為毒品危害防
    制條例第2 條第2 項所列之第二級毒品，不得非法販賣。竟
    意圖營利，基於販賣第二級毒品甲基安非他命之犯意，自95
    年1 月間起至96年2 月13日止，共提供約20次不詳數量之甲
    基安非他命予甲○○施用（甲○○施用毒品部分另行偵辦）
    ，以獲取甲○○為其製造槍械之利益，因認被告乙○○涉犯
    毒品危害防制條例第4 條第2 項販賣第二級毒品罪嫌云云
二、按犯罪事實應依證據認定之，無證據不得認定犯罪事實；不
    能證明被告犯罪者，應諭知無罪之判決。刑事訴訟法第154
    條第2 項、第301 條第1 項前段分別定有明文。而事實之認
    定，應憑證據，如未能發現相當證據，或證據不足以證明，
    自不能以推測或擬制之方法，以為裁判基礎，最高法院40年
    台上字第86號判例意旨足資參照。又依刑事訴訟法第161 條
    第1 項之規定：檢察官就被告犯罪事實，應負舉證責任，並
    指出證明之方法。因此，檢察官對於起訴之犯罪事實，應負
    提出證據及說服之實質舉證責任。倘其所提出之證據，不足
    為被告有罪之積極證明，或其指出證明之方法，無從說服法
    院以形成被告有罪之心證，基於無罪推定之原則，自應為被
    告無罪判決之諭知，有最高法院92年台上字第128 號判例要
    旨足參。且刑事訴訟上證明之資料，無論其為直接證據或間
    接證據，均須達於通常一般人均不致於有所懷疑，而得確信
    其為真實之程度，始得據為有罪之認定，若其關於被告是否
    犯罪之證明未能達此程度，而有合理性懷疑之存在，致使無
    從形成有罪之確信，根據「罪證有疑，利於被告」之證據法
    則，即不得遽為不利被告之認定，此觀諸最高法院76年台上
    字第4986號判例意旨亦甚明顯。
三、本件公訴人認被告乙○○涉犯販賣第二級毒品犯行，無非以
    ：(一)共同被告甲○○於警、偵訊時曾供稱：伊幫乙○○改造
    維修槍械，乙○○會拿安非他命供伊吸食等語；(二)警方查獲
    共同被告甲○○時，曾自其住處扣得安非他命8 包；(三)卷附
    共同被告甲○○之濫用藥物尿液檢驗報告及尿液採證檢驗對
    照表各1 份等，資為論據。
四、訊據被告乙○○堅詞否認有何販賣第二級毒品甲基安非他命
    犯行，辯稱：被告沒有給過甲○○安非他命等語。經查：
  (一)共同被告甲○○雖曾於96年2 月13日第1 次警詢、同年月14
    日檢察官偵訊時證稱：幫乙○○改造槍械的代價是他會拿安
    非他命給伊施用，查獲之安非他命即為乙○○所提供之改造
    維修槍械代價云云（見警卷第3 頁至第4 頁、偵卷第8 頁至
    第9 頁）。然其於96年2 月14日原審法院羈押訊問時改稱：
    幫乙○○改槍是因為認識，純粹幫忙，沒有向他收取費用，
    但如果需要錢會開口向他要新臺幣（下同）5 千或1 萬元不
    等，乙○○都會給，警詢時說乙○○給伊安非他命作為改槍
    代價等語是不對的，只有剛認識時乙○○免費請伊施用安非
    他命2 次，那時還沒開始幫他改造槍枝等語（見原審法院96
    年度聲羈字第210 號卷第5 頁，按此部分甲○○雖未具結，
    但仍容許以陳述人先前不一致之陳述作為彈劾證據之法理，
    非不得以之作為彈劾證據，用來爭執被告、證人、鑑定人陳
    述之證明力。）；於96年3 月27日原審法院延長羈押訊問時
    供稱：乙○○沒有提供安非他命作為改槍代價，給伊安非他
    命的人是「東益」（台語音譯），之前說乙○○給過安非他
    命是記錯了等語（見原審法院96年度偵聲字第243 號卷第10
    頁至第11頁，此部分亦應認為彈劾證據而有證據能力）；於
    起訴後96年6 月12日原審法院訊問時則供稱：伊幫乙○○做
    槍管、換零件，乙○○沒有給伊代價，沒有錢也沒有毒品等
    語（見原審法院96年6 月12日訊問筆錄，亦為彈劾證據）；
    又於原審法院審理時以證人身分具結證述：和乙○○是朋友
    關係，幫他改造槍枝沒有得到什麼好處，乙○○沒有給伊錢
    或毒品，96年2 月14日檢察官開庭時伊說乙○○會拿安非他
    命給伊吸食是記錯了，是另1 個人「東益」給的，伊向「東
    益」買毒品等語（見原審法院97年1 月16日審判筆錄）。是
    證人甲○○就被告乙○○是否曾拿過甲基安非他命給伊，及
    是否作為伊為其改造（製造）槍械之代價等節，前後所述反
    覆不一、相互矛盾，其於96年2 月13日第1 次警詢、同年月
    14 日 檢察官偵訊時所述被告乙○○給伊安非他命作為改造
    槍械之代價云云是否與事實相符，尚有可疑。
  (二)卷附共同被告甲○○濫用藥物尿液檢驗報告、尿液採證檢驗
    對照表（96年2 月14日採尿送驗）各1 份（見偵卷第73頁、
    第84頁）及警方於96年2 月13日自共同被告甲○○住處扣得
    之甲基安非他命8 包等物，均僅能證明共同被告甲○○確有
    施用第二級毒品甲基安非他命之行為，尚難憑以認定共同被
    告甲○○所施用、持用之甲基安非他命係被告乙○○所提供
    ，作為共同被告甲○○為其製造槍械之代價，是上開證據不
    得據為對被告乙○○不利之認定。從而，尚難僅憑共同被告
    甲○○前後不一，並無其他證據可資佐證之證述，即認被告
    乙○○確有提供共同被告甲○○甲基安非他命多次，以作為
    共同被告甲○○製造槍械代價之行為。
  (三)綜上所述，公訴人就被告乙○○所涉上開部分犯行所提出之
    證據，尚未達於通常一般人均不致於有所懷疑，而得確信被
    告乙○○確有販賣第二級毒品甲基安非他命予共同被告甲○
    ○，本院自無從形成被告乙○○此部分有罪之確信。此外，
    復查無其他積極證據足資認定被告乙○○確有公訴人所指之
    上揭部分犯行，自屬不能證明被告乙○○犯罪。
五、原審因而為被告乙○○被訴販賣第二級毒品部分無罪之諭知
    ，核無不合。檢察官就此部分上訴意旨，仍執前詞，指摘原
    判決此部分不當，為無理由，應予駁回。
參、被告乙○○被訴未經許可，持有刀械部分，已經原審判決無
    罪確定。
據上論結，應依刑事訴訟法第368條，判決如主文。
本案經檢察官林應華到庭執行職務。
中    華    民    國    97    年    6     月    5     日
                  刑事第五庭    審判長法  官  曾永宗
                                      法  官  王伯文
                                      法  官  任森銓
以上正本證明與原本無異。
如不服本判決應於收受本判決後10日內向本院提出上訴書狀，其
未敘述上訴理由者，並得於提起上訴後10日內向本院補提理由書
狀（應附繕本）「切勿逕送上級法院」。
中    華    民    國    97    年    6     月    5     日
                                      書記官  廖素珍
┌───────────────────────────────────────────┐
│附表一：被告甲○○製造之改造手槍半成品（未遂）2支                                     │
├──┬──────┬────────────────────┬────────────┤
│編號│槍枝管制編號│鑑定結果（改造情形）                    │備註                    │
├──┼──────┼────────────────────┼────────────┤
│一  │0000000000  │由仿COLT廠CALIBER.25POCKET型半自動手槍製│刑事警察局96年3 月15日刑│
│    │（即起訴書附│造之槍枝，換裝土造金屬槍管而成之改造手槍│鑑字第0960031986號槍彈鑑│
│    │表三編號九所│，經檢視，欠缺扳機且槍管內遭金屬彈頭堵塞│定書鑑定結果一、（十）  │
│    │示槍枝）    │，無法擊發子彈，依現狀不具殺傷力（含彈匣│                        │
│    │            │1 個）                                  │                        │
├──┼──────┼────────────────────┼────────────┤
│二  │0000000000  │由仿GLOCK 廠19型半自動手槍製造之槍枝，換│刑事警察局96年7 月5 日刑│
│    │（即起訴書附│裝土造金屬槍管及土造金屬槍機而成之改造手│鑑字第0960093766號槍彈鑑│
│    │表三編號六所│槍，扳機功能喪失，無法供擊發子彈使用，不│定書鑑定結果二          │
│    │示槍枝）    │具殺傷力（含彈匣1 個）                  │                        │
└──┴──────┴────────────────────┴────────────┘
┌───────────────────────────────────────────┐
│附表二                                                                                │
├──┬────────┬───┬───────────────────────────┤
│編號│物品名稱        │數量  │所有人（來源）                                        │
├──┼────────┼───┼───────────────────────────┤
│一  │彈簧            │1包   │乙○○                                                │
├──┼────────┼───┼───────────────────────────┤
│二  │電鑽            │2支   │1支甲○○所有，另1支乙○○所有                        │
├──┼────────┼───┼───────────────────────────┤
│三  │砂輪機          │1支   │甲○○                                                │
├──┼────────┼───┼───────────────────────────┤
│四  │電鑽頭          │27支  │甲○○                                                │
├──┼────────┼───┼───────────────────────────┤
│五  │挫刀            │15支  │甲○○                                                │
├──┼────────┼───┼───────────────────────────┤
│六  │小型固定夾      │3支   │甲○○                                                │
├──┼────────┼───┼───────────────────────────┤
│七  │六角扳手        │2組   │甲○○                                                │
├──┼────────┼───┼───────────────────────────┤
│八  │榔頭            │2支   │1支甲○○所有，另1支乙○○所有                        │
├──┼────────┼───┼───────────────────────────┤
│九  │油標卡尺        │3支   │2支甲○○所有，另1支乙○○所有                        │
├──┼────────┼───┼───────────────────────────┤
│十  │改造手槍槍管    │10支  │甲○○委由不知情之車床工廠員工所製造                  │
├──┼────────┼───┼───────────────────────────┤
│十一│彈簧            │1批   │甲○○                                                │
├──┼────────┼───┼───────────────────────────┤
│十二│小型電動車床機  │1台   │甲○○                                                │
├──┼────────┼───┼───────────────────────────┤
│十三│土造金屬槍管    │2支   │甲○○委由不知情之車床工廠員工所製造，並自行加工來復線│
│    │                │      │在乙○○處查獲                                        │
├──┼────────┼───┼───────────────────────────┤
│十四│彈簧            │1個   │乙○○（原審誤為甲○○所有）                          │
├──┼────────┼───┼───────────────────────────┤
│十五│空金屬彈匣      │1個   │乙○○                                                │
└──┴────────┴───┴───────────────────────────┘
┌───────────────────────────────────────────┐
│附表三：被告乙○○、甲○○共同製造之改造手槍5支                                       │
├──┬──────┬────────────────────┬────────────┤
│編號│槍枝管制編號│鑑定結果（改造情形）                    │備註                    │
├──┼──────┼────────────────────┼────────────┤
│一  │0000000000  │由仿BERETTA 廠92FS型半自動手槍製造之槍枝│刑事警察局96年3 月15日刑│
│    │（即起訴書附│，換裝土造金屬槍管而成之改造手槍，機械性│鑑字第0960031986號槍彈鑑│
│    │表二編號二所│能良好，可擊發適用子彈，具殺傷力（含彈匣│定書鑑定結果一、（二）  │
│    │示槍枝）    │1 個）                                  │                        │
├──┼──────┼────────────────────┼────────────┤
│二  │0000000000  │由仿BERETTA 廠84型半自動手槍製造之槍枝，│同上鑑定書鑑定結果一、（│
│    │（即起訴書附│換裝土造金屬槍管而成之改造手槍，機械性能│三）                    │
│    │表二編號三所│良好，可擊發適用子彈，具殺傷力（含彈匣1 │                        │
│    │示槍枝）    │個）                                    │                        │
├──┼──────┼────────────────────┼────────────┤
│三  │0000000000  │由仿COLT廠CALIBER.25POCKET型半自動手槍製│同上鑑定書鑑定結果一、（│
│    │（即起訴書附│造之槍枝，換裝土造金屬槍管而成之改造手槍│六）                    │
│    │表二編號六所│，機械性能良好，可擊發適用子彈，具殺傷力│                        │
│    │示槍枝）    │（含彈匣1 個）                          │                        │
├──┼──────┼────────────────────┼────────────┤
│四  │0000000000  │由仿COLT廠CALIBER.25POCKET型半自動手槍製│同上鑑定書鑑定結果一、（│
│    │（即起訴書附│造之槍枝，換裝土造金屬槍管而成之改造手槍│七）                    │
│    │表二編號七所│，機械性能良好，可擊發適用子彈，具殺傷力│                        │
│    │示槍枝）    │（含彈匣1 個）                          │                        │
├──┼──────┼────────────────────┼────────────┤
│五  │0000000000  │由仿COLT廠CALIBER.25POCKET型半自動手槍製│同上鑑定書鑑定結果一、（│
│    │（即起訴書附│造之槍枝，換裝土造金屬槍管而成之改造手槍│九）                    │
│    │表二編號九所│，機械性能良好，可擊發適用子彈，具殺傷力│                        │
│    │示槍枝）    │（含彈匣1 個）                          │                        │
└──┴──────┴────────────────────┴────────────┘
┌───────────────────────────────────────────┐
│附表四：被告乙○○或被告2人持有之具殺傷力子彈                                         │
├──┬──────┬────────────────────┬────────────┤
│編號│持有人      │子彈型式、數量及鑑定結果                │備註                    │
├──┼──────┼────────────────────┼────────────┤
│一  │乙○○      │口徑9mm 制式子彈2 顆，經全部試射結果，均│刑事警察局96年3 月15日刑│
│    │            │可擊發，具殺傷力                        │鑑字第0960031986號槍彈鑑│
│    │            │                                        │定書鑑定結果二、（一）及│
│    │            │                                        │該局96年9 月7 日刑鑑字第│
│    │            │                                        │0960130933號函          │
├──┼──────┼────────────────────┼────────────┤
│二  │乙○○      │具直徑約9mm 金屬彈頭之土造子彈35顆，經全│同上鑑定書鑑定結果二、（│
│    │            │部試射結果，均可擊發，具殺傷力          │三）（四）（五）及刑事警│
│    │            │                                        │察局96年9 月7 日刑鑑字第│
│    │            │                                        │0960130933號函          │
├──┼──────┼────────────────────┼────────────┤
│三  │乙○○      │具直徑約8mm 金屬彈頭之土造子彈13顆，經全│同上鑑定書鑑定結果二、（│
│    │            │部試射結果，均可擊發，具殺傷力          │六）及刑事警察局96年9 月│
│    │            │                                        │7 日刑鑑字第0960130933號│
│    │            │                                        │函                      │
├──┼──────┼────────────────────┼────────────┤
│四  │乙○○      │具直徑約7.2mm 金屬彈頭之土造子彈3 顆，經│同上鑑定書鑑定結果二、（│
│    │            │全部試射結果，均可擊發，具殺傷力        │七）及刑事警察局96年9 月│
│    │            │                                        │7 日刑鑑字第0960130933號│
│    │            │                                        │函                      │
├──┼──────┼────────────────────┼────────────┤
│五  │乙○○、王修│具直徑8.5mm 至9.5mm 金屬彈頭之土造子彈2 │刑事警察局96年7 月5 日刑│
│    │文          │顆，經全部試射結果，均可擊發，具殺傷力  │鑑字第0960093766號槍彈鑑│
│    │            │                                        │定書鑑定結果四、（一）及│
│    │            │                                        │該局96年9 月26日刑鑑字第│
│    │            │                                        │0960145449號函          │
├──┴──────┴────────────────────┴────────────┤
│編號一至四共53顆子彈，即起訴書附表四所示子彈其中53顆；編號五2 顆子彈，即起訴書附表三編│
│號十所示子彈其中2 顆。                                                                │
└───────────────────────────────────────────┘
┌────────────────────────────────────────────┐
│附表五：法律修正前後之比較（關於被告甲○○事實一部分犯行）                              │
├──────┬────────┬───────┬──────────┬────┬────┤
│  法條條號  │   舊法規定     │   新法規定   │      比較理由      │比較依據│比較結果│
│            │（修正前法條）  │（修正後法條）│                    │        │何者對行│
│            │                │              │                    │        │為人有利│
├──────┼────────┼───────┼──────────┼────┼────┤
│槍砲彈藥刀械│該罪既遂部分法定│該罪法定刑為「│新法罰金數額下限、計│刑法第2 │舊法    │
│管制條例第8 │刑為「5 年以上有│5 年以上有期徒│算額度較舊法增加，修│條第1 項│        │
│條第5 項、第│期徒刑，併科新臺│刑，併科新臺幣│正後之法律效果對被告│前段    │        │
│1 項所規定法│幣1 千萬元以下罰│1 千萬元以下罰│甲○○較不利，比較言│        │        │
│定刑中罰金刑│金」（未遂犯得按│金」，罰金數額│之，以舊法對被告王修│        │        │
│部分；      │既遂犯之刑減輕之│下限為新臺幣1 │文有利。            │        │        │
│刑法第33條第│），罰金數額下限│千元以上，並以│                    │        │        │
│5 款        │為銀元1 元（即新│百元計算之。  │                    │        │        │
│            │臺幣3 元）以上，│              │                    │        │        │
│            │並以銀元1元 計算│              │                    │        │        │
│            │之。            │              │                    │        │        │
│            │                │              │                    │        │        │
├──────┼────────┼───────┼──────────┼────┼────┤
│刑法第51條第│宣告多數有期徒刑│宣告多數有期徒│新法為兼顧數罪併罰及│刑法第2 │舊法    │
│5 款        │者，於各刑中之最│刑者，於各刑中│單純數罪之區別，及刑│條第1 項│        │
│            │長期以上，各刑合│之最長期以上，│罰衡平原則，乃對於有│前段    │        │
│            │併之刑期以下，定│各刑合併之刑期│期徒刑合併定應執行刑│        │        │
│            │其刑期。但不得逾│以下，定其刑期│之上限予以提高至30年│        │        │
│            │20年。          │。但不得逾30年│，與舊法上限20年相比│        │        │
│            │                │。            │較，以舊法對被告王修│        │        │
│            │                │              │文有利。            │        │        │
└──────┴────────┴───────┴──────────┴────┴────┘
┌────────────────────────────────────────────┐
│附表六                                                                                  │
├──┬──────┬─────────────────────┬────────────┤
│編號│扣案物      │鑑定結果                                  │備註                    │
├──┼──────┼─────────────────────┼────────────┤
│一  │改造手槍4 支│槍枝管制編號0000000000，由仿BERETTA 廠  │刑事警察局96年3 月15日│
│    │（即起訴書附│  92FS型半自動手槍製造之槍枝，換裝土造金屬│  刑鑑字第0960031986號槍│
│    │表二編號一、│  槍管而成之改造手槍，機械性能良好，可擊發│  彈鑑定書鑑定結果一、（│
│    │四、五、八所│  適用子彈，具殺傷力（含彈匣1 個）        │  一）                  │
│    │示槍枝）    │槍枝管制編號0000000000，由仿FN廠半自動手│同上鑑定書鑑定結果一、│
│    │            │  槍製造之槍枝，換裝土造金屬槍管而成之改造│  （四）                │
│    │            │  手槍，機械性能良好，可擊發適用子彈，具殺│                        │
│    │            │  傷力（含彈匣1 個）                      │                        │
│    │            │槍枝管制編號0000000000，由仿Walther 廠  │同上鑑定書鑑定結果一、│
│    │            │  PPK/S 型半自動手槍製造之槍枝，換裝土造金│  （五）                │
│    │            │  屬槍管而成之改造手槍，機械性能良好，可擊│                        │
│    │            │  發適用子彈，具殺傷力（含彈匣1 個）      │                        │
│    │            │槍枝管制編號0000000000，由仿COLT廠CALI  │同上鑑定書鑑定結果一、│
│    │            │  BER.25POCKET型半自動手槍製造之槍枝，換裝│  （八）                │
│    │            │  土造金屬槍管而成之改造手槍，機械性能良好│                        │
│    │            │  ，可擊發適用子彈，具殺傷力（含彈匣1 個）│                        │
│    │            │                                          │                        │
├──┼──────┼─────────────────────┼────────────┤
│二  │空氣槍1 支（│槍枝管制編號0000000000，係空氣槍，以填充氣│刑事警察局96年7 月5 日刑│
│    │即起訴書附表│體為發射動力，經測試結果，發射動能甚微，不│鑑字第0960093766號槍彈鑑│
│    │三編號一所示│具殺傷力（含彈匣1 個）                    │定書鑑定結果一、（一）  │
│    │槍枝）      │                                          │                        │
├──┼──────┼─────────────────────┼────────────┤
│三  │金屬物1 顆（│具子彈外型之金屬物                        │同上鑑定書鑑定結果四、（│
│    │即起訴書附表│                                          │二）                    │
│    │三編號二所示│                                          │                        │
│    │之物）      │                                          │                        │
├──┼──────┼─────────────────────┼────────────┤
│四  │金屬彈殼、金│其中31顆係金屬彈殼，1 顆係金屬棒          │同上鑑定書鑑定結果七    │
│    │屬棒共32顆（│                                          │                        │
│    │即起訴書附表│                                          │                        │
│    │三編號三所示│                                          │                        │
│    │之物）      │                                          │                        │
├──┼──────┼─────────────────────┼────────────┤
│五  │子彈5 顆（即│1 顆係由制式彈殼截短加裝直徑約9mm 金屬彈頭│刑事警察局96年3 月15日刑│
│    │起訴書附表四│而成之改造子彈，經實際試射，無法擊發，不具│鑑字第0960031986號槍彈鑑│
│    │所示子彈其中│殺傷力；其餘4 顆均為具直徑約9mm 金屬彈頭之│定書鑑定結果二、（二）（│
│    │5 顆）      │土造子彈，全部試射後均無法擊發，無殺傷力  │四）及該局96年9 月7 日刑│
│    │            │                                          │鑑字第0960130933號函    │
├──┼──────┼─────────────────────┼────────────┤
│六  │子彈4 顆（即│1 顆係由土造金屬彈殼及直徑7mm 金屬彈頭組合│刑事警察局96年7 月5 日刑│
│    │起訴書附表三│而成，經拆解檢視，內不具底火、火藥，不具殺│鑑字第0960093766號槍彈鑑│
│    │編號十所示子│傷力；其餘3 顆均為土造子彈，具直徑8.5mm 至│定書鑑定結果四、（一）（│
│    │彈其中4 顆）│9.5mm 金屬彈頭，經全部試射後均無法擊發，不│三）及該局96年9 月26日刑│
│    │            │具殺傷力                                  │鑑字第0960145449號函    │
├──┼──────┼─────────────────────┼────────────┤
│七  │金屬物1 顆（│具子彈外型之金屬物                        │同上鑑定書鑑定結果五    │
│    │即起訴書附表│                                          │                        │
│    │三編號十一所│                                          │                        │
│    │示之物）    │                                          │                        │
├──┼──────┼─────────────────────┼────────────┤
│八  │金屬彈殼16顆│均金屬彈殼                                │同上鑑定書鑑定結果六    │
│    │（即起訴書附│                                          │                        │
│    │表三編號十二│                                          │                        │
│    │所示之物）  │                                          │                        │
└──┴──────┴─────────────────────┴────────────┘
附錄本案論罪科刑法條：
槍砲彈藥刀械管制條例第8條第1項、第5項
未經許可，製造、販賣或運輸鋼筆槍、瓦斯槍、麻醉槍、獵槍、
空氣槍或第4 條第1 項第1 款所定其他可發射金屬或子彈具有殺
傷力之各式槍砲者，處無期徒刑或5 年以上有期徒刑，併科新臺
幣1 千萬元以下罰金。
第1 項至第3 項之未遂犯罰之。
槍砲彈藥刀械管制條例第12條第4項：
未經許可，持有、寄藏或意圖販賣而陳列子彈者，處5 年以下有
期徒刑，併科新臺幣3 百萬元以下罰金。


司法院資訊處製作；財團法人民間司法改革基金會備份。
